# 请问合并报表中内部往来坏账抵消分录处理

提问人：10 一 A 时间：2019-01-04 11:08:36
请教各位大佬， 2016 年以 A 公司为主体做合并报表时与并表 B 公司往来做内部往来抵消， 2017 年 B 公司不再纳入合并报表范围，那么 2016 年往来坏账抵消分录滚调到 2017 年会有什么影响？ 2017 年抵消分录应该怎么处理？
例：
2016 年时 A 公司为 B 公司的母公司，A 公司对 B 公司应收账款坏账 100 ，在做合并报表时做坏账抵消分录 100
借：应收账款坏账准备 100
贷：资产减值损失 100
2017 年时，B 公司不再纳入合并报表范围，成为非并表关联方，A 公司对B 公司应收账款坏账还是 100 ；
首先， 2016 年调整分录滚调到 2017 年：
借：应收账款坏账准备 100
贷：期初未分配利润 100
然后，因本年无其他内部抵消，滚调分录影响到 2017 年内部抵消金额，所以做：
借：资产减值损失 100
贷：应收账款坏账准备 100
请问一下这种处理方法正不正确？不正确的话请指明，多谢！！！

回答人：chenyiwei
合并报表层面，相当于一项新的对外债权的初始确认（金额为 90 ），这是处置子公司对价的一部分，所以其影响应体现在丧失控制权当期的投资收益中。抵销分录为：借：投资收益，贷：年初未分配利润。